【裁判字號】    97,裁,4460
【裁判日期】    970918
【裁判案由】    虛報進口貨物產地
【裁判全文】
最  高  行  政  法  院  裁  定
                                      97年度裁字第4460號
上  訴  人  融城企業有限公司
代  表  人  甲○○
被 上訴 人  財政部基隆關稅局
代  表  人  呂財益
上列當事人間虛報進口貨物產地事件，上訴人對於中華民國97年
5月29日臺北高等行政法院96年度訴字第2430號判決，提起上訴
，本院裁定如下：
    主  文
上訴駁回。
上訴審訴訟費用由上訴人負擔。
    理  由
一、按對於高等行政法院判決之上訴，非以其違背法令為理由，
    不得為之，行政訴訟法第242條定有明文。依同法第243條第
    1項規定，判決不適用法規或適用不當者，為違背法令；而
    判決有同條第2項所列各款情形之一者，為當然違背法令。
    是當事人對於高等行政法院判決上訴，如依行政訴訟法第24
    3條第1項規定，以高等行政法院判決有不適用法規或適用不
    當為理由時，其上訴狀或理由書應有具體之指摘，並揭示該
    法規之條項或其內容；如以同法第243條第2項所列各款情形
    為理由時，其上訴狀或理由書，應揭示合於該條項各款之事
    實。上訴狀或理由書如未依此項方法表明，或其所表明者與
    上開法條規定不合時，即難認為已對高等行政法院判決之違
    背法令有具體之指摘，其上訴自難認為合法。
二、本件上訴人對於高等行政法院判決上訴，主張：由我國經濟
    部國際貿易局駐馬來西亞代表處經濟組（下稱馬來西亞經濟
    組）於95年3月17日馬來經字第09500003000號函中陳稱「經
    檢視，應係公司登記而非工廠登記」等語，可知馬來西亞經
    濟組，並未到場查看工廠，其僅以被上訴人資料以為判斷而
    已。嗣後馬來西亞經濟組95年8月22日馬來經字第095000098
    70號函又謂：「馬來商會答復稱，略以曾派員於6月8日前往
    旨述馬商工場實地查核及照相，確認該工廠擁有相關設備加
    工生產石材產品」，顯已推翻上開95年3月17日函之說法，
    惟被上訴人隱匿資料不透露，原審未加詳察，有違論理法則
    。另原審論斷，經濟部國際貿易局前受託查證訴外人啟晟實
    業有限公司自馬來西亞出口商OXFORDBASE STONE
    INDUSTRIES SDN BHD（下稱馬商O公司）進口花崗石板原產地
    ，以95年4月3日函復，馬國製造廠商聯合會（FEDER- ATION
    OF MALAYSIAN MANUFACTURES，下稱FMM）承認核發該案（訴
    外人啟晟實業有限公司）之原產地證明，惟FMM依馬來西亞
    經濟組要求函請馬商O公司提供說明資料以佐證營運狀況，
    未獲回覆，FMM表示今後不再為馬商O公司產證背書。惟FMM
    係表示「今後」不再背書，而非表示以前核發的，不負其責
    ，原審認事用法，違背論理及經驗法則云云。惟查，原審參
    酌上訴人所提FMM簽發之產地證明書，不足以為系爭貨物產
    地係馬來西亞之證明，且依馬來西亞經濟組95年4月24日馬
    來經字第09500004460號函復，馬商O公司之財務報表僅申報
    至西元2000年度，上訴人未能提示其與馬商O公司之買賣合
    約等交易往來文件，難認系爭貨物確係向馬商O公司購買，
    原產地為馬來西亞之認定等情，業於判決理由內詳為論述。
    核其上訴理由，係就原審取捨證據、認定事實之職權行使，
    指摘其為不當，並未具體表明原判決有何合於不適用法規、
    適用法規不當、或行政訴訟法第243條第2項所列各款之情形
    ，難認對該判決之如何違背法令已有具體之指摘。依首開規
    定及說明，應認其上訴為不合法。
三、據上論結，本件上訴為不合法，依行政訴訟法第249條第1項
    前段、第104條、民事訴訟法第95條、第78條，裁定如主文
    。
中    華    民    國    97    年    9     月    18    日
                    最高行政法院第六庭
                        審判長法官  吳  明  鴻
                              法官  鄭  忠  仁
                              法官  林  茂  權
                              法官  侯  東  昇
                              法官  黃  秋  鴻
以  上  正  本  證  明  與  原  本  無  異
中    華    民    國    97    年    9     月    19    日
                              書記官  郭  育  玎


司法院資訊處製作；財團法人民間司法改革基金會備份。
